【裁判字號】    92,上易,2731
【裁判日期】    921022
【裁判案由】    竊盜
【裁判全文】
臺灣高等法院刑事判決                          九十二年度上易字第二七三一號
    上  訴  人
    即  被  告  乙○○
    選任辯護人  李曉平律師
    上  訴  人
    即  被  告  丁○○
右上訴人因竊盜案件，不服臺灣士林地方法院九十二年度易字第一二七號，中華民國
九十二年八月十二日第一審判決（起訴案號：臺灣士林地方法院檢察署九十一年度偵
字第八九四三號）提起上訴，本院判決如左：
    主      文
上訴駁回。
乙○○緩刑伍年。
    事實及理由
一、本案經本院審理結果，認第一審判決以上訴人即被告乙○○、丁○○共犯刑法第
    三百二十條第一項之竊盜罪，量處乙○○有期徒刑七月、丁○○有期徒刑一年六
    月。認事用法均無不當，應予維持，並引用第一審判決書記載之事實、證據及理
    由。（如附件）
二、被告乙○○上訴意旨略謂：伊於犯罪後已知錯誤，並與被害人蔣錦旺成立和解，
    原審判處伊有期徒刑七月，猶嫌過重，請求輕判云云。惟查：
  (一)原審係審酌被告乙○○於深夜進入工地，竊取挖土機，竊取後旋處分贓物至雲林
    地區，竟飾詞辯解，而所竊之挖土機價值上百萬元，造成被害人莫大之財產損失
    ，等一切情狀，量處有期徒刑七月，於法並無不合，量刑亦屬平穩，被告乙○○
    指稱過重，不能認為有理由，其上訴應予駁回。
  (二)茲因被告乙○○在本院調查及審判中迭表悔悟，坦供犯情，並已與被害人成立和
    解，有和解協議書一份在本院卷可徵，本院衡酌被告乙○○前無不良素行，有本
    院被告全國前案紀錄表一份在案可憑，而本件確係因被告乙○○在行竊後，主動
    與被害人連繫，帶同被害人找出另被告即共犯丁○○，循線取回失車，已經該被
    害人供述綦詳，足見被告乙○○良心未泯，已極力彌補過錯，現既復獲被害人原
    諒，有如前述，爰認其當能知所警惕，信無再犯之虞，所宣告之刑，以暫不執行
    為適當，乃併予宣告緩刑五年，用啟自新。
三、被告丁○○上訴意旨略謂：本件係因乙○○先告知伊有意出售挖土機，而不久之
    後，伊之鄉親友人即警員丙○○偕同一綽號「阿佑」之人找伊詢問是否有人求售
    挖土機，伊因此從中撮合，係在不知詳情下，單純受「阿佑」之託，代為僱用板
    車載運挖土機，方便乙○○竊開挖土機上板車而銷贓，伊根本未得任何好處，一
    切係乙○○安排，伊係受其利用而受牽累云云。惟查：
  (一)本件竊盜係被告丁○○與乙○○事先謀議後進行，被告丁○○原答應事後分給乙○○十萬元，卻迄今未付，已經共犯被告乙○○供明在卷（本院卷九十一年十月
    十五日筆錄），足見被告丁○○明知並同謀行竊，並非純受利用。
  (二)被告丁○○直承係砂石車司機，因工作關係，對於挖土機之概況亦有了解，（本
    院卷同上筆錄）而本件挖土機價值約二百萬元，復據被害人陳明在案（原審卷四
    三頁），被告丁○○亦坦稱由伊居中撮合，以三十萬元之代價售予「阿佑」，足
    見市值與售價顯不相當，其中已露可疑。被告丁○○對於「阿佑」之基本資料，
    甚至連絡電話一概諉稱不知或不記得，益見其有意掩蓋事實。如謂其在深更半夜
    前往工地，漏夜僱車載走挖土機，一路南下交付他人，僅係單純受人利用而不知
    係行竊，孰能置信？
  (三)再參以本院就被告丁○○與證人丙○○、戊○○隔離訊問結果，被告丁○○供稱
    ：為本件挖土機買賣之事，丙○○偕同「阿佑」至我處二次，第一次來時談約一
    小時，未談到價錢如何，第二次來時，係丙○○先到，並和我一起吃晚飯，飯後
    「阿佑」亦自己來，在此之前，乙○○亦經我以電話通知而來，但先走，未與「
    阿佑」碰面，所以才由「阿佑」與乙○○利用電話交談，談妥以三十萬元成交，
    至當晚八、九點時，丙○○與「阿佑」才同時離去云云；證人丙○○則證稱：我
    為「阿佑」要買挖土機之事，找過丁○○，第一次是我單獨一人前往，談約一、
    二小時之久，第二次才帶同「阿佑」前往，也是談約一、二小時之久，二次均未
    一起用餐，我曾經一次見過乙○○，但未交談，丁○○說挖土機要賣三十萬元云
    云；另證人戊○○則證稱：我見過丙○○去找丁○○一、二次，都是白天，單獨
    一人，且每次不會超過一小時云云（以上均見同上筆錄），所言均相齟齬，衡以
    被告丁○○在警訊時根本未曾提到證人丙○○，偵查中只稱丙○○知道「阿佑」
    ，不及其他，在原審始稱：「丙○○帶阿佑來找我，當時是阿佑問我要賣多少，
    我當場打電話問阿樟，阿樟說約三十萬，丙○○與阿佑當時就在我旁邊。」（原
    審卷三四頁）如此三異其詞，另外，在原審之前亦不曾指稱戊○○知情，足見係
    為脫罪而勾串，均無可信。
  (四)至於聲請傳喚證人葉建發、姜益光、林進興以證明「阿佑」委請被告丁○○僱用
    板車載運挖土機一節，此部分事實並無不明，又聲請傳喚證人甲○○以證明乙○○至伊處再同往挖土機放置現場一節，已經乙○○在本院自承無訛，事實均已明
    確，爰認無傳喚之必要，附此說明。
  (五)綜合上述，被告丁○○既事先與被告乙○○謀議竊取挖土機，並僱用、安排板車
    司機隨同前往現場，迨乙○○將挖土機開上板車後，被告丁○○即指示板車司機
    連夜南下，並交付該司機一組電話號碼與「阿佑」連絡、交車及收取運費，足見
    被告二人間確有共同行竊，被告丁○○甚且負責運贓、銷贓，其否認行竊，無非
    畏罪飾卸之詞，殊無可採，提起上訴，應予駁回。
據上論斷，應依刑事訴訟法第三百七十三條、第三百六十八條，刑法第七十四條第一
款，判決如主文。
本案經檢察官邱美育到庭執行職務。
中      華      民      國    九十二    年      十      月    二十二    日
                              臺灣高等法院刑事第十四庭
                                  審判長法  官  洪  昌  宏
                                        法  官  蔡  國  在
                                        法  官  陳  國  文
右正本證明與原本無異。
不得上訴。
中      華      民      國    九十二    年      十      月    二十二    日
                                        書記官  廖  月  女
附錄：本案論罪科刑法條全文
中華民國刑法第三百二十條
 (普通竊盜罪、竊佔罪)
意圖為自己或第三人不法之所有，而竊取他人之動產者，為竊盜罪，處五年以下有期
徒刑、拘役或五百元以下罰金。
意圖為自己或第三人不法之利益，而竊佔他人之不動產者，依前項之規定處斷。
前二項之未遂犯罰之。


司法院資訊處製作；財團法人民間司法改革基金會備份。
